臺灣臺中地方法院刑事判決
110年度訴字第851號
公  訴  人  臺灣臺中地方檢察署檢察官
被      告  郭庚維



選任辯護人  謝念廷律師
上列被告因違反毒品危害防制條例等案件，經檢察官提起公訴（
109年度偵字第29477號、110年度偵字第6465號、110年度偵字第
9695號），本院判決如下：
    主    文
丙○○犯附表四編號1至7主文欄所示之罪，各處如附表四編號1至7
主文欄所示之刑及沒收。附表四編號5、6部分應執行有期徒刑陸
月。附表四編號1至4部分應執行有期徒刑玖年貳月。沒收部分併
執行之。
    犯罪事實
一、丙○○（綽號「排骨」、「郭台銘」）明知4-甲基甲基卡西酮
    （4-methylmethcathinone、Mephedrone、4-MMC）、甲基N,
    二甲基卡西酮 (Methyl-N,N-Dimethylcathinone)、硝甲西
    泮（Nimetazepam）、芬納西泮（Phenazepam），3,4-亞甲
    基雙氧苯基乙基胺丁酮（Eutylone）屬毒品危害防制條例第
    2條第2項第3款所公告列管之第三級毒品，依法均不得持有
    、販賣，亦知悉白色或無色透明結晶或結晶性粉末愷他命（
    Ketamine，俗稱K他命），除係第三級毒品，且係衛生福利
    部所公告之第三級管制藥品，係屬藥事法第20條第1項第1款
    所稱非經核准擅自製造之偽藥，依法不得轉讓及持有純質淨
    重5公克以上。於不詳時間起，丙○○負責在各群組中刊登販
    賣毒咖啡價格、數量之廣告訊息，透過通訊軟體微信（WeCh
    at）群組與購毒者聯繫，提供工作機、毒品來源，記載每日
    營收及調度管控毒品存量，並與暱稱「大白熊」及其他不詳
    之人合作，對外招攬甲○○（涉嫌販賣毒品部分，業經臺灣臺
    中地方檢察署檢察官以109年度偵字第22434號提起公訴，經
    本院以109年度訴字第2608號判決應執行有期徒刑2年10月，
    臺中高分院110年度上訴字第1090號判決上訴駁回確定）、
    戊○○（涉嫌販賣毒品部分，業經臺灣臺中地方檢察署檢察官
    以109年度偵字第20422號提起公訴，經本院以109年度訴字
    第2116號判決應執行有期徒刑4年3月，臺中高分院110上訴
    字第570號改判決應執行有期徒刑4年確定）等人擔任俗稱「
    小蜜蜂」之送貨工作，丙○○、「大白熊」及其他不詳之人分
    工透過通訊軟體「FACETIME」指示「小蜜蜂」駕駛自小客車
    將毒品運輸至約定交易地點，將丙○○及「大白熊」提供之愷
    他命、毒品咖啡包送交予購毒者並收取價金，再將價金上繳
    丙○○、「大白熊」或其指示之人。甲○○、戊○○以此方式販賣
    愷他命、毒品咖啡包每包可抽成新臺幣（下同）100元，其
    餘價金歸丙○○所有。並分別為下列行為：
㈠、丙○○、「大白熊」、甲○○及其他販毒成員共同意圖營利，基
    於販賣第三級毒品愷他命、販賣第三級毒品而混合二種毒品
    以上（4-甲基甲基卡西酮、硝甲西泮、芬納西泮）成分咖啡
    包之犯意聯絡，以其持用之門號0000-000000號行動電話作
    為販賣之工具，透過通訊軟體「微信」暱稱「郭台銘」，向
    不特定人兜售愷他命、含有上開混合毒品成分之咖啡包，俟
    有他人下單購毒，交易意思達成合致時，丙○○、「大白熊」
    及其他販毒成員指示甲○○駕駛車牌號碼000-0000號普通小型
    車於民國109年7月22日上午至丙○○位於臺中市○○區○○○○街00
    巷0號2樓之1之住處，拿取上開愷他命、毒咖啡包後，再由
    甲○○駕駛上開車輛，分別於附表一所示之時間、在附表一所
    示之地點，販賣並交付議定數量之愷他命、混合毒品咖啡包
    予附表一所示之人，並向其分別收取附表一所示之價金，以
    此方式販賣第三級毒品愷他命、混合毒品咖啡包予附表一所
    示之人以牟利。
㈡、丙○○、「大白熊」、戊○○及其他販毒成員共同意圖營利，基
    於販賣第三級毒品愷他命之犯意聯絡，潘柏瑞於109年7月1
    日17時5分許前之某時，透過微信與暱稱「郭台銘」之人聯
    絡並談妥交易毒品數量及價格後，丙○○及大白熊販毒集團成
    員隨即聯繫戊○○，戊○○於109年7月1日17時5分許，駕駛車牌
    號碼0000-00號自小客車至臺中市北屯區瀋陽路3段、興安路
    1段路口，潘柏瑞進入前開車輛後，由戊○○交付愷他命1包予
    潘柏瑞，潘柏瑞則當場給付價金7,000元予戊○○，以此方式
    販賣第三級毒品愷他命牟利。待戊○○交付愷他命予潘柏瑞，
    並收得前揭價金，完成毒品交易後，2人即各自離開。嗣經
    警方於同日18時30分許，在臺中市○○區○○街00巷00號前為警
    當場查獲。
㈢、丙○○可預見將摻有愷他命之香菸放置於自家客廳桌子上，借
    住於上開場所之朋友可能會自行取用，仍基於轉讓第三級毒
    品即偽藥愷他命之不確定故意：
  ⒈109年9月20日某時許，在丙○○位於臺中市○○區○○○○街00巷0號
    2樓之1之住處內，無償提供摻有愷他命之香菸予張閔智施用
    1次。
  ⒉復於109年9月22日17時許，在上開地點，無償提供摻有愷他
    命之香菸予幸雅婷施用1次。
二、丙○○知悉含第三級毒品3,4-亞甲基雙氧苯基乙基胺丁酮（Eu
    tylone）之搖頭丸，含4-甲基甲基卡西酮、硝甲西泮、芬納
    西泮、甲基-N,N-二甲基卡西酮之毒品咖啡包屬毒品危害防
    制條例第2條第2項第3款規定之第三級毒品，依法不得持有
    純質淨重5公克以上，竟基於為自己施用而持有第三級毒品
    純質淨重5公克以上之犯意，於109年9月21日之某時，在臺
    中市霧峰區某處，以不詳金額向「微信」代號「dinkkc123
    」號、綽號「阿伸」之真實年籍姓名不詳成年男子，購入毒
    品咖啡包303包（經鑑驗第三級毒品純質淨重19.3949公克）
    、搖頭丸53顆（經鑑驗第三級毒品純質淨重8.9534公克）後
    非法持有之。
三、嗣於109年9月24日6時許，為警持檢察官所核發之拘票及本
    院法官核發之搜索票，在上揭丙○○位於臺中市○○區○○○○街00
    巷0號2樓之1住處實施搜索，自該處扣得丙○○所有之黑色「P
    ATEK圖樣」外包裝毒品咖啡包268包（合計驗前總純質淨重1
    6.68公克）、「螃蟹圖樣」外包裝毒品咖啡包33包（合計驗
    前總純質淨重2.84公克）、愷他命35包（合計驗前總純質淨
    重89.93公克）、罐裝愷他命白色結晶一罐（合計驗餘淨重7
    .9589公克，純質淨重7.6944公克）、搖頭丸53顆（合計總
    純質淨重8.9534公克）、「PATEK圖樣」外包裝毒品咖啡包2
    包（合計驗餘淨重3.6413公克）、現金合計24萬200元、夾
    鏈袋1包、電子磅秤2台、型號IPHONE XR行動電話1支（含SI
    M卡，門號0000-000000號、IMEI：000000000000000）、型
    號IPHONE 11行動電話、型號IPHONE 8 Plus行動電話各1支
    、帳冊1本、紅包袋4袋等物。
四、案經臺中市政府警察局第二分局報告臺灣臺中地方檢察署檢
    察官偵查起訴。
    理    由
一、證據能力：
㈠、證人甲○○、乙○○、戊○○警詢及偵查中未經具結之陳述，經辯
    護人為被告否認證據能力（見本院卷第139頁），此部分之
    證據，對被告而言係傳聞證據，且證人甲○○、乙○○、戊○○於
    本院審理時業已到庭具結作證，亦無刑事訴訟法第159 條之
    2 、第159條之3 之情事，依刑事訴訟法第159 條第1 項之
    規定，無證據能力，不得用以證明被告之犯罪事實。
㈡、證人甲○○、乙○○、戊○○於檢察官偵訊時具結後之證述，既經
    具結擔保其證言之真實性，並為完整連續陳述，復查無受強
    暴、脅迫、詐欺、利誘等外力干擾情事，亦無妨害其自由陳
    述等顯有不可信之情況存在，依刑事訴訟法第159 條之1 第
    2 項規定，具有證據能力。
㈢、本案經本院於審理期日踐行調查證據程序之被告以外之人於
    審判外之書面、言詞陳述，除前述已排除證據能力之部分外
    ，公訴人、被告及選任辯護人於本院審理時對於證據能力均
    未聲明異議，本院審酌後認為該等證據並無違法取證或其他
    瑕疵，且與待證事實具有關連性，均為本院事實認定之重要
    依據，作為本案之證據均屬適當，自得作為判斷之依據。
㈣、扣案如附表二編號13之手機內取得之電磁紀錄，均有證據能
    力：
　⒈選任辯護人為被告辯護略以：起訴書證據清單編號11之「於
    被告住處現場查獲之帳冊、行動電話門號0000-000000號【
    起訴書誤植為0000-000000號】通訊軟體備忘錄、手機軟體F
    ACETIME、飛機通訊軟體內容之翻拍照片」（即附表二編號1
    3之手機），其中手機內備忘錄無法證明是被告記載，是傳
    聞證據，依刑事訴訟法第159條第1項無證據能力；門號0000
    -000000號內所取得之電磁紀錄，係員警迫使非手機使用人
    之吳慧珊偶然知悉密碼下解鎖取得。均係惡意違法取得且情
    節重大，無證據能力等語（見本院卷第145-150頁）。
　⒉經查，辯護人雖指摘卷內手機備忘錄之內容，係屬傳聞證據
    ，然依據卷內手機截圖（見A1卷第321頁至第330頁），內容
    僅有手機通訊錄以及類似記帳之內容，非屬供述證據，而屬
    物證，業經本院依刑事訴訟法第164條至第165條之1調查之
    （見本院卷第366-372頁），辯護人主張此部分證據屬供述
    證據，為傳聞證據無證據能力等語，尚有誤會。
　⒊附表二編號13之手機，係員警於109年9月24日上午6時，持本
    院109年度聲搜字第1466號搜索票，至被告臺中市○○區○○○○
    街00巷0號2樓之1居所執行搜索後扣押，並經吳慧珊同意後
    ，輸入密碼解鎖而取得其內電磁紀錄。證人吳慧珊警詢時證
    述：臺中市○○區○○○○街00巷0號2樓之1是我租的，搜索時有
    我、丙○○、幸雅婷、張閔智在場。門號0000000000的手機是
    丙○○的，這部手機搜索時是上密碼的，是我協助警方解開的
    ，丙○○用我生日當密碼，所以我知道密碼，我有用過這手機
    拍照或是傳訊息，手機內紙飛機名稱「軒」是我，我幫丙○○
    回訊息等語（見A1卷第55-63頁）。則吳慧珊既知悉手機之
    密碼，亦確實曾使用手機拍照、傳送訊息，足認吳慧珊與丙○○均為手機之使用權人，該手機既為員警持本院搜索票至吳
    慧珊租屋處（搜索票所載應搜索處所）搜索查扣，又經使用
    權人吳慧珊同意後解鎖手機而取得手機內之內容，即難認有
    何違法搜索之情形。此部分之證據自有證據能力。
㈤、本案認定事實引用之卷內其餘非供述證據，並無證據證明係
    公務員違背法定程序取得，依同法第158 條之4 規定反面解
    釋，亦均有證據能力。
二、認定犯罪事實所憑之證據及其認定之理由：
㈠、訊據被告丙○○對於犯罪事實一、㈢轉讓偽藥罪予張閔智、幸雅
    婷各1次及犯罪事實二之持有第三級毒品純質淨重5公克以上
    部分之犯罪事實，均坦承不諱（見本院卷第375、376頁）。
    惟矢口否認犯罪事實一、㈠㈡之共同販賣第三級毒品、販賣第
    三級毒品混合二種以上之毒品部分犯行，辯稱：沒有叫甲○○
    去販毒，是李晨偉（即「大白熊」，見A1卷第439頁）叫甲○○去的。也沒有叫戊○○去販毒，109年7月1日戊○○去販毒時我
    在台南吸食毒品被抓。微信暱稱「郭台銘」之人不是我等語
    （見本院卷第127頁）。選任辯護人則為被告辯護略以：甲○○、戊○○之證述無補強證據，前後矛盾，與扣案事證不符，
    本案犯行均為與109年7月間與被告同住之李晨偉指示，與被
    告無關等語。
㈡、被告所坦承之犯罪事實一、㈢轉讓偽藥罪共2次及犯罪事實二
    之持有第三級毒品純質淨重5公克以上部分之犯罪事實，核
    與證人張閔智、證人幸雅婷警詢及偵查中經具結之證述大致
    相符（張閔智部分見A1卷第99-103頁、第685-687頁，幸雅
    婷部分見A1卷第115-119頁、第685-687頁），並有證人張閔
    智之：①勘查採證同意書（見A1卷第105頁）②委託鑑驗尿液
    代號與真實姓名對照表（見A1卷第107頁）③正修科技大學超
    微量科技研究中心尿液檢驗報告（見A1卷第725頁）、證人
    幸雅婷之：①勘查採證同意書（見A1卷第123頁）②委託鑑驗
    尿液代號與真實姓名對照表（見A1卷第125頁）③正修科技大
    學超微量科技研究中心尿液檢驗報告（見A1卷第723頁）、
    臺中市政府警察局第二分局搜索扣押筆錄、扣押物品目錄表
    【被告丙○○、109/9/24、臺中市○○區○○○○街00巷0號2樓之1
    】（見A1卷第257-263頁）、被告丙○○之現場查獲蒐證照片
    及扣案物翻拍照片（見A1卷第273-301頁；彩色照片另見B1
    卷第111-233頁）、內政部警政署刑事警察局110年1月20日
    刑鑑字第1098007252號鑑定書（見A1卷第703-705頁，鑑驗
    結果如附表二）、衛生福利部草屯療養院109年10月15日草
    療鑑字第1090900553號、109年10月29日草療鑑字第1090900
    554號鑑驗書（見A1卷第707-715頁，鑑驗結果如附表二）在
    卷可稽，已足以補強被告丙○○之自白。
㈢、本案購毒者於犯罪事實一、㈠㈡及附表一所示時間、地點，分
    別與甲○○、戊○○交易毒品咖啡包或愷他命之事實，分別經證
    人甲○○、戊○○偵查中及本院審理時具結證述明確（見A1卷第
    423-426頁、第647-649頁，本院卷第319-353頁），核與證
    人即與甲○○交易之購毒者林瑋儒、徐君珮、王百祿警詢之證
    述（見A2卷第109-113頁、第149-152頁、第87-91頁）、證
    人即與戊○○交易之購毒者潘柏瑞警詢及偵查中經具結之證述
    （見A1卷第605-609頁）大致相符。並有證人即共犯戊○○持
    用之：①門號0000000000號行動電話內通訊軟體「微信」之
    訊息紀錄翻拍照片（見A1卷第543-553、559-561頁；彩色照
    片另見B1卷第351-377頁），語音訊息譯文（見A1卷第562頁
    ）②門號0000000000號行動電話通聯記錄（見A1卷第555頁）
    、證人潘柏瑞之：①交易現場蒐證照片（見A1卷第611頁）②
    證人潘柏瑞所持用手機內通訊軟體「微信」與暱稱「郭台銘
    」之人聯繫之翻拍照片（見A1卷第613頁）、臺中地檢署109
    年度偵字第20422號起訴書（見A1卷第635-638頁）、證人即
    共犯甲○○之：①臺中市政府警察局第二分局搜索扣押筆錄、
    扣押物品目錄表【109/7/22、臺中市○○區○○路0段0000號前
    】（見A2卷第39-43頁）②證人即共犯甲○○於109/7/22毒品交
    易現場照片（見A2卷第47-55頁）、扣案物品翻拍照片（見A
    2卷第55-61頁）③證人即共犯甲○○持用之門號0000000000號
    行動電話通聯記錄及通訊軟體對話紀錄翻拍照片（見A2卷第
    63-85頁；彩色照片另見B1卷第315-319頁）④衛生福利部草
    屯療養院109年8月7日草療鑑字第1090700625號、109年8月1
    9日草療鑑字第1090700626號鑑驗書各一份（見A2卷第269-2
    73頁）⑤正修科技大學超微量科技研究中心尿液檢驗報告（
    見A2卷第277頁）、證人王百祿之：①指認犯罪嫌疑人紀錄表
    （見A2卷第93-97頁）②臺中市政府警察局第二分局搜索扣押
    筆錄、扣押物品目錄表（見A2卷第99-103頁）③毒品交易現
    場照片（見A2卷第107頁）④衛生福利部草屯療養院109年8月
    7日草療鑑字第1090700621號鑑驗書（見A2卷第265頁）⑤正
    修科技大學超微量科技研究中心尿液檢驗報告（見A2卷第28
    1頁）、證人林瑋儒之：①指認犯罪嫌疑人紀錄表（見A2卷第
    115-119頁）②臺中市政府警察局第二分局搜索扣押筆錄、扣
    押物品目錄表（見A2卷第121-125頁）③毒品交易現場照片（
    見A2卷第129-133頁）④證人林瑋儒之扣案物品翻拍照片（見
    A2卷第135-141頁）⑤證人林瑋儒持有之行動電話通聯紀錄翻
    拍照片（見A2卷第143-147頁；彩色照片另見B1卷第435-437
    頁）⑥衛生福利部草屯療養院109年8月7日草療鑑字第109070
    0623號鑑驗書（見A2卷第267頁）⑦正修科技大學超微量科技
    研究中心尿液檢驗報告（見A2卷第279頁）、證人徐君珮之
    ：①指認犯罪嫌疑人紀錄表（見A2卷第153-157頁）②臺中市
    政府警察局第二分局搜索扣押筆錄、扣押物品目錄表（見A2
    卷第159-163頁）③證人徐君珮之扣案物品翻拍照片（見A2卷
    第167-169頁）④毒品交易現場之監視器畫面翻拍照片（見A2
    卷第171-173頁）⑤衛生福利部草屯療養院109年8月7日草療
    鑑字第1090700631號鑑驗書（見A2卷第275頁）⑥正修科技大
    學超微量科技研究中心尿液檢驗報告（見A2卷第283頁）在
    卷可稽。此部分事實亦堪認定。
㈣、證人甲○○明確證述其販毒行為係受暱稱「郭台銘」之被告丙○○指示為之，毒品來源為被告丙○○，且亦有其他不詳之人共
    同參與控機等行為：
　⒈證人甲○○於偵查中具結後證述：（提示丙○○照片）我認識，
    他是我的上手，也就是綽號叫排骨之男子。我在查獲前的3-
    4個月，是排骨透過微信找我，先前透過他朋友認識丙○○，
    丙○○剛出來，他有一個微信都是買毒品的群組，我就加入該
    微信，丙○○就問我要不要加入小蜜蜂，K他命我每賣一包可
    以抽200元，毒咖啡每賣一包抽100元。暱稱郭台銘的帳戶就
    是丙○○成立的，毒品都是去丙○○的租屋處拿的，總機是丙○○
    或他女友FB名為鄭若軒之女子，或是他更早之前的女朋友，
    這3-4個月期間也有丙○○之前女友或現任女友擔任總機，連
    絡我前往跟購毒者交易（見A1卷第425頁）。
　⒉本院審理時具結後證述：我認識在庭的被告丙○○，丙○○的綽
    號為排骨，我知道排骨的家住哪裡，我去過他們家拿毒品。
    7月22日那天我賣給三個藥腳，毒品來源是丙○○，這天的毒
    品是7月22日早上的時候我去他住的地方拿的，當天好像是
    見到他，不然就是他把東西放在桌上。丙○○是用FaceTime聯
    繫指示我的，我沒有印象當天有沒有見到丙○○了。協助「郭
    台銘」販賣毒品都是駕駛BCT-0861號自小客車，開始販賣毒
    品前都會至南屯區寶山二街19巷3之17號拿取毒品，該處是
    丙○○跟他那時候的女朋友的住處，他女朋友綽號叫鄭小薰(
    音譯)，本人叫吳慧珊。7 月22日當天是停放在台中市西屯
    區銘仁汽車的後方，取車後至寶山東二街時屋內有哪些人我
    不確定，一定是有人幫我開門，不然我怎麼進去，至被告住
    處拿取毒品後就會直接回到車上去，應該有半個鐘頭，在樓
    上要對點毒品的數量，那天好像是放在那邊我就直接拿走，
    於被告住處拿取毒品後，隨即就會依照控機的指示販賣毒品
    ，販賣毒品所得都是每日結算，販毒的所得都是當日下班後
    至寶山東二街當面交給被告，再領取當日的報酬。被告在祥
    順路以及寶山東二街除了我剛剛提到的鄭小薰(音譯) 及被
    告還有乙○○以外，沒看過其他人，在寶山東二街的住處曾經
    看過他們施用咖啡包、愷他命、梅片、搖頭丸。丙○○好像有
    用郭台銘微信聯繫過我（見本院卷第319-334頁）。
　⒊依據證人甲○○之證述，其所犯如附表一所示於110年7月22日3
    次販賣毒品行為，均係該日上午先行前往被告丙○○之住處拿
    取毒品後，再依指示運送毒品。且亦證述丙○○曾使用微信暱
    稱「郭台銘」與其聯繫。依其證述，丙○○係屬甲○○之販毒毒
    品來源，同時亦係販毒微信暱稱「郭台銘」之總機，此外亦
    有其他不詳之人與丙○○一起擔任總機工作。
㈤、證人戊○○明確證述其販毒行為係受暱稱「郭台銘」之被告丙○○指示為之，亦證述丙○○、「大白熊」及其他不詳成員均共
    同合作販毒行為：
　⒈證人戊○○於偵查中具結後證述：「大白熊」與「郭台銘」不
    是同一人，一個是哥哥，一個是弟弟。兩個我都見過，我確
    定他們是兩人不同人，「郭台銘」就是丙○○，我見過他7、8
    次，酬勞部分有時候他自己會拿來給我，有時候會叫人拿來
    給我。我的上手就是「郭台銘」，「郭台銘」會叫他們的人
    或他自己拿咖啡包給我，然後他們會給我地址，我就依照該
    地址送咖啡包去給客人，這些人跟我都沒有聯絡，酬勞是送
    一包100元，每星期結算一次，我做了兩個多月。客人是透
    過微信找「大白熊」或「郭台銘」購買毒品，我是透過FACE
    TIME跟「郭台銘」他們聯繫。帳號是pob0000000oud.com（
    筆錄誤植為pobnk），happyl680000000oud.com、po9900000
    000oud.com，都是他們公司使用的微信帳號。時間久了我記
    不清楚哪個帳號，反正都是他們的帳號。他們都是跟我用IP
    H0NE6聯絡，所簽名的對話紀錄就是我跟「郭台銘」的對話
    （證人當庭簽名於對話紀錄上），對話内容是他先傳訊息給
    我並告知我送貨地點，當時我車上沒有那麼多咖啡包，他們
    要客人等，之後又跟我說不用去了，因為客人不要了，但我
    在潭子區被抓的那一天是有交易成功的，當天我送了三個客
    人。我是當天下午3點開始上班，「大白熊」跟「郭台銘」
    是一起的，拿咖啡包時，都是「大白熊」或「郭台銘」其中
    一人拿給我，他們兩人住在一起，第三次我是跟「郭台銘」
    拿咖啡包的。我還記得我有幫「郭台銘」租過車，車輛是他
    要使用，以我名義租，他是保證人，車行在忠明南路。（提
    示犯罪嫌疑人指認表）編號4就是「郭台銘」（按：證人戊○○係指認丙○○，見A1卷第529-533頁）。我都是用IPH0NE6跟
    「郭台銘」講電話等語（見A1卷第647-649頁）。
　⒉本院審理時具結後證述：我認識在庭被告丙○○，開Uber坐車
    認識的。丙○○綽號排骨，我會叫他「郭台銘」，微信的暱稱
    叫「郭台銘」，所以才會這樣叫他。有見過被告丙○○，是因
    為交幫他賣毒品的錢，109年5、6、7月份開始的。7 月1 日
    在北屯區瀋陽路三段跟興安路一段路口用7000元的價格賣K 
    他命給潘柏瑞，他們用微信，應該是請員工用微信跟我說他
    拿東西給我（後改稱：他們用FaceTime聯絡），把毒品送給
    我，交貨時間也是他們傳給我看在哪邊交貨，賣給潘柏瑞的
    毒品是當天拿到的。是「郭台銘」他的員工聯繫我要去拿販
    賣的毒品，他跟我聯絡都是用FaceTime，也是他們員工拿來
    給我的。被告用FaceTime跟我聯繫的是銀色iPhone 6手機，
    門號是0000-000000 這支，手機是丙○○他們提供給我的。當
    時我沒有手機，他們說不然我先提供一支手機給你，他朋友
    說我剛好有一支空機你先拿去用。我已經忘記7月1日跟我聯
    繫是拿毒品的是哪一個FaceTime帳號。之前說「大白熊」帳
    號是pobnko、happy168151，「郭台銘」是po990808，「大
    白熊」跟「郭台銘」是朋友，7月1日那時候是幫「大白熊」
    跟「郭台銘」他們賣毒品，他們都會派他們的朋友或者是員
    工我也不知道，約地方跟我收錢。因為他們用微信打字，是
    誰在打的我也不知道，因為他們是用微信跟我聯絡的，有時
    是用FaceTime。他們請我賣毒品會交錯使用微信，然後交錯
    使用FaceTime，FaceTime就是這3個帳號會跟我交錯聯繫，
    我才會認為他們是一起的。我不知道「大白熊」或「郭台銘
    」住處，他們都是跟我約在外面，他用微信或者是FaceTime
    跟我聯絡，說實在的我也不知道是誰跟我聯絡，因為他用Fa
    ceTime跟我講的都說你去哪裡、你去哪裡，我聽他們指示去
    哪裡。賣完的錢他們派人來跟我收，丙○○沒有跟我收過販賣
    毒品的錢，他只是跟我見面講一下話就走了，叫我安全一點
    ，好像是6月中旬。109 年7 月1 日16時許毒品上手微信「
    大白熊」之男子約我至小北百貨前，我到達後就有一個人上
    來跟我交毒品，並把毒品的價金都收走。微信「大白熊」叫
    人來收的，毒品是暱稱是「大白熊」拿給我的，我就拿給微
    信暱稱「郭台銘」要買的那個人。「大白熊」和「郭台銘」
    他們兩個是一起的，誰派誰來收錢，可能是他們朋友還是員
    工來跟我收錢。我沒有辦法確認微信暱稱「郭台銘」只有被
    告1人在使用。我認識甲○○，從「大白熊」他們那裡見一次
    面而已。「大白熊」帶他出來介紹我認識。我會判斷「大白
    熊」和「郭台銘」是一起的，是因為「大白熊」傳微信給我
    說要收錢，出來的不是「大白熊」應該是他朋友出來跟我收
    錢，因為「郭台銘」是微信的暱稱，因為兩支手機是誰拿的
    我不知道，不一定是「大白熊」拿的也不一定是他，我也不
    能確定是誰，只是使用微信跟我聯絡而已。手機微信「大白
    熊」跟「郭台銘」，他們都會交錯跟我聯絡指示我拿毒品或
    者賣毒品的事情，有時候「大白熊」跟我聯繫、有時候「郭
    台銘」跟我聯繫（見本院卷第336-353頁）。
　⒊依據證人戊○○之證述，其遭查獲109年7月1日販賣毒品與向「
    郭台銘」聯繫購毒之潘柏瑞交易後，價金是被「大白熊」指
    示之人收取，另證述「郭台銘」就是丙○○，「大白熊」、「
    郭台銘」實際上是一起經營販毒，且FACETIME、微信之帳號
    係共同使用，FACETIME帳號pobnko、happy168151，po99080
    8是「大白熊」與「郭台銘」共同用於聯繫販毒事宜，且亦
    有其他不詳之人協助丙○○等人一起販賣毒品。
㈥、證人即共同正犯甲○○、戊○○所證述係受微信暱稱「郭台銘」
    之被告丙○○指示販賣毒品，有下列證據可資補強：
　⒈證人即購毒者林瑋儒於警詢證述係向微信暱稱「郭台銘」（I
    D：000000000000000）之人購買毒品，隨後到場交付毒品之
    人即為甲○○（見A2卷第111頁），並有手機對話截圖可憑（
    見A2卷第143、145頁）。可證甲○○所稱係受暱稱「郭台銘」
    之人指示販毒予林瑋儒一事，應可採信。
　⒉依據甲○○所證述，其109年7月22日早上係先駕駛BCT-0861自
    小客車，前往丙○○當時寶山東二街租屋處拿取毒品後，再依
    指示販賣予附表一之3位購毒者。依據BCT-0861自小客車之
    車行紀錄，109年7月22日上午9時許，該車確實有先前往忠
    勇路、文山十街、文山十一街、寶山一街之車行紀錄，距離
    被告租屋處甚近，隨後於同日上午10時許開始駕車前往其他
    位置（見本院卷第273頁），與甲○○所證述該日在被告住處
    拿取毒品，待了一段時間清點相符。甲○○並駕車於中午12時
    28分前往五權路一帶、中午12時39分前往健行路一帶、下午
    13時、14時許前往旱溪、太原路一帶，與附表一3次毒品交
    易之時間、地點均一致。可證甲○○所證述109年7月22日至丙○○住處取毒及後續販毒與附表一之3人之經過，應屬實在。
　⒊證人即購毒者潘柏瑞偵查中具結後證述：我是透過微信與暱
    稱「郭台銘」買毒品愷他命，微信說會有鐵灰色NISSAN自小
    客車到場，該車到現場我就上後座，交付現金7,000元，他
    交付愷他命1包給我（見調偵卷第271頁）。隨後到場與潘柏
    瑞交易毒品之人即為證人戊○○，可證戊○○所證稱係受暱稱「
    郭台銘」之人指示販毒予潘柏瑞，係屬實在。
　⒋依據證人林瑋儒手機內暱稱「郭台銘」之人所發送之販毒廣
    告，係使用「外國大奶亮麗優質小姐」、「最火百達飛利」
    、「鳳梨」、「鑽石」等做為毒品暗語（見A2卷第145頁）
    。與甲○○手機內「郭台銘」傳送之販毒廣告一致（見A2卷第
    73、75頁）；同時購毒者林瑋儒（甲○○販毒對象）、潘柏瑞
    （戊○○販毒對象），以及共犯甲○○所指販賣毒品之「郭台銘
    」微信帳號，依據3人之手機內截圖資料，ID均為000000000
    000000（見A2卷第83頁、第143頁、調偵卷第181頁）。足見
    與甲○○配合販毒之「郭台銘」，同時亦有與戊○○配合，可證
    運毒者甲○○與戊○○所指暱稱「郭台銘」之人，係屬同一。
　⒌被告遭扣押如附表二編號13之手機，有以IMESSAGE與暱稱「
    台北唐哥」之人之對話紀錄，亦曾於109年8月間傳送毒品照
    片以及販毒廣告，販毒暗語亦為「鳳梨」、「百達翡麗」、
    「鑽石」，與前開林瑋儒、甲○○手機內「郭台銘」傳送之販
    毒廣告內容使用之暗語一致，可知甲○○、戊○○證稱丙○○以「
    郭台銘」帳號兜售毒品，並非無據；被告丙○○雖於警詢時供
    稱，「台北唐哥」是朋友的朋友，109年7月26日下午5時59
    分，傳送APPLE ID：pobnko＠icloud.com之資料予「台北唐
    哥」之訊息應該是我傳的，109年7月27日上午5時59分傳送
    我的身分證正反面也是我傳的，因為要借錢，109年8月間手
    機給「國寶」使用，一直到109年9月24日警方查獲前一天才
    還給我（見A1卷第440、441頁）。然被告所稱「國寶」之人
    是否真實存在，並無任何實據，109年9月9日、109年9月23
    日傳送予台北唐哥之無關販毒訊息，被告卻又坦承是自己傳
    送（見A2卷第441頁），證人吳慧珊警詢時則明白證述：門
    號0000000000之手機是我男朋友丙○○的，丙○○用我生日當密
    碼，所以我會知道密碼，我有用過這手機拍照傳簡訊（見A1
    卷第60、61頁），足證附表二編號13之手機傳送予台北唐哥
    之訊息，應均係丙○○所傳送，被告舉凡與毒品有關之訊息，
    均一概推諉予不知何人之「國寶」，供述避重就輕亦前後矛
    盾。則被告丙○○既然曾經以手機傳送與微信暱稱「郭台銘」
    相同毒品暗語之販毒廣告予他人，證人甲○○、戊○○所證述微
    信暱稱「郭台銘」之販毒者為丙○○一事，即可採信。
　⒍承上，扣案被告之手機備忘錄內，亦記載以「鳳梨」、「百
    達翡麗」、「鑽石」做為暗語之販毒廣告（見A1卷第322頁
    ），與前開甲○○、林瑋儒、潘柏瑞收到由微信暱稱「郭台銘
    」傳送之販毒廣告所使用之毒品暗語相同，足徵被告確實有
    使用「郭台銘」帳號，傳送以「鳳梨」、「百達翡麗」、「
    鑽石」做為暗語之販毒廣告，甲○○、戊○○證稱丙○○就是微信
    暱稱「郭台銘」之販毒者，亦可採信。
　⒎再者，上開遭扣案之手機，依照手機聯絡人當中「我的名片
    」之畫面顯示，該手機使用人暱稱「多喝水」，電話為0000
    000000，FACETIME帳號為happy1510000000oud.com（見A1卷
    第321頁），此一FACETIME帳號與戊○○手機內曾經聯繫happy
    1680000000oud.com帳號相似，只是數字排列更換，戊○○既
    然於109年7月1日即遭警查獲，109年9月24日被告遭查獲時
    已將名稱更改為相似之帳號，係可想像之事。又丙○○與「台
    北唐哥」對話當中，亦曾傳送APPLE ID為pob0000000oud.co
    m之聯絡資料予台北唐哥（見A1卷第447頁），且依據戊○○10
    9年4月16日與「大白熊」之通訊軟體語音譯文，戊○○與大白
    熊聯絡時，大白熊曾稱：家裡沒有了，現在只有郭台銘有而
    已（見A1卷第562頁），戊○○證稱丙○○與大白熊有共用pobnk
    o、happy168151、po990808等3組icloud帳號聯繫販毒，且
    「大白熊」實際上係與「郭台銘」合作販毒等情，應可採信
    。
　⒏被告及辯護人雖均辯稱甲○○係受被告哥哥（非親哥哥）李晨
    瑋（即大白熊）指示販毒，與被告無關等語。然查，依據戊○○之證述及前開補強證據可知，暱稱「大白熊」、「郭台銘
    」之人實際上是合作共同販毒，共用FACETIME帳號指示小蜜
    蜂運毒，此觀戊○○證述其係受「大白熊」之FACETIME帳號指
    示運送毒品到場和潘柏瑞（與「郭台銘」聯絡購買毒品）之
    人交易可知。被告遭查扣如附表二編號13之手機，其傳送予
    台北唐哥之訊息，亦曾將暱稱「我哥」之聯絡資料分享，該
    暱稱我哥之人之FACETIME帳號，為「qazddy0000000oud.com
    」（見A1卷第449頁），而甲○○109年7月22日遭警查獲時，
    所扣得之手機上午亦有多次與qazddy0000000oud.com聯絡之
    紀錄（見A2卷第63頁），對照時間為上午8時、9時許，即甲○○前往被告住處取毒之時間，隨後甲○○即開始運送毒品，交
    易之對象均為與「郭台銘」購買毒品之人，可知「大白熊」
    實際上與「郭台銘」就是合作關係，被告辯稱甲○○是受大白
    熊（李晨瑋）指示等語，與其無關等語，無可採信。
　⒐依據被告扣案手機內之記帳表、聊天紀錄等（見A1卷第322-3
    87頁），仍有「飲」、「梅」、「喝」、「丸」等毒品交易
    暗語之記帳紀錄，亦有記載「司機薪資」、「控台薪資」之
    記帳表，更有「派車位置」群組內有其餘不詳之人持續受指
    示至多個地點交易之對話紀錄。上開記帳內容、對話紀錄顯
    與毒品交易有關，可見被告此種招募他人擔任小蜜蜂分工販
    毒之行為，持續至其109年9月遭查獲前（但此部分涉嫌販毒
    行為非本案審理範圍），亦可佐證甲○○、戊○○所證述丙○○係
    與大白熊及其他不詳「員工」分工控機、指示小蜜蜂交付毒
    品、收取毒品款項等情，係屬真實。是被告縱辯稱戊○○販毒
    該日，其在台南被逮捕無法指示等語，然被告自始均未明確
    說明其所指台南之案件為何，是否屬實？實屬可疑，且被告
    之販毒行為既有與他人合作，並非獨立犯罪，縱無親自參與
    ，而由他人下達指示，亦應依共同正犯法理共同負責，此部
    分辯解自無可採。
㈦、毒品危害防制條例第4 條規定之販賣毒品罪，係以行為人意
    圖營利而為販入或賣出毒品，為其要件；與販賣規模、動機
    無涉；其實際上是否因而獲利，以及所獲之利益究竟是來自
    販入、賣出價差、毒品數量折扣，均非所問。又販賣毒品係
    違法行為，非可公然為之，而毒品亦無公定價格，係可任意
    分裝增減分量及純度，且每次買賣之價格、數量，亦隨時依
    雙方之關係深淺、資力、需求量、對行情之認知、來源是否
    充裕、查緝是否嚴緊、購買者被查獲時供述購買對象之可能
    風險之評估等因素，而異其標準，機動調整，非可一概論之
    。實務上販賣之利得，除非經行為人詳細供出所販賣之毒品
    之進價及售價，且數量俱臻明確外，實難察得其交易實情，
    然販賣者從價差或量差中牟利，方式雖異，惟其販賣行為意
    在營利則屬同一。從而，舉凡「有償交易」，除足以反證行
    為人確係另基於某種非圖利本意之關係外，通常尚難因無法
    查悉其精確之販入價格，作為是否高價賣出之比較，諉以無
    營利之意思，而阻卻販賣犯行之追訴。經查，被告指示甲○○
    、戊○○販賣毒品，均係收取價金之有償交易，業如前述，自
    屬意圖營利而販賣毒品。
㈧、綜上，本案證人甲○○、戊○○所證述係替暱稱「郭台銘」之被
    告丙○○販賣毒品等情，有前開補強證據可資佐證，應可採信
    。被告辯稱檢察官起訴之販賣毒品行為與其均無關等語，屬
    臨訟辯解之詞，無足採信，本案事證已臻明確，應予依法論
    科。
三、論罪科刑：
㈠、行為後法律有變更者，適用行為時之法律。但行為後之法律
    有利於行為人者，適用最有利於行為人之法律，刑法第2 條
    第1 項定有明文。查被告犯罪事實一、㈡部分行為後，毒品
    危害防制條例第4 條第2 項業於109 年1 月15日修正公布，
    並自同年7月15日生效施行。修正前毒品危害防制條例第4 
    條第3 項係規定：「製造、運輸、販賣第三級毒品者，處七
    年以上有期徒刑，得併科新臺幣七百萬元以下罰金。」修正
    後規定：「製造、運輸、販賣第三級毒品者，處七年以上有
    期徒刑，得併科新臺幣一千萬元以下罰金。」經比較修正前
    後之規定，修正後之罰金刑部分法定刑提高，以修正前之規
    定較有利被告，依刑法第2 條第1 項前段之規定，應適用被
    告行為時即修正前毒品危害防制條例第4 條第3 項之規定。
㈡、109年7月15日修正施行之毒品危害防制條例增定第9條第3項
    ，謂：「犯前5條之罪（按即毒品危害防制條例第4條至第8
    條）而混合二種以上之毒品者，適用其中最高級別毒品之法
    定刑，並加重其刑至二分之一。」立法理由略以：「本條第
    三項所稱之混合，係指將二種以上之毒品摻雜調合，無從區
    分而言（如置於同一包裝）。依目前毒品查緝實務，施用混
    合毒品之型態日益繁多，且因混合毒品之成分複雜，施用後
    所造成之危險性及致死率均高於施用單一種類者，為加強遏
    止混合毒品之擴散，爰增訂第三項，規定犯第四條至第八條
    之罪，而有混合二種以上毒品之情形者，加重其刑至二分之
    一。另本項係屬分則之加重，為另一獨立之犯罪型態，如其
    混合二種以上毒品屬不同級別，應依最高級別毒品所定之法
    定刑，並加重其刑至二分之一，例如販賣混合第三級及第四
    級毒品者，依販賣第三級毒品之法定刑處斷，並加重其刑至
    二分之一；如屬同一級別者，因無從比較高低級別，則依各
    該級別毒品所定之法定刑，加重其刑至二分之一，併予敘明
    。」是此規定係就犯罪類型變更之個別犯罪行為予以加重，
    當屬刑法分則加重之性質而成為另一獨立之罪。經查，被告
    所犯犯罪事實一、㈠當中附表一編號1部分犯行（即被告指示
    甲○○販賣毒品予林瑋儒部分），當中販賣之毒品咖啡包，經
    鑑驗呈現4-甲基甲基卡西酮（4-methylmethcathinone、Mep
    hedrone、4-MMC，下稱4-MMC）、硝甲西泮（Nimetazepam）
    、芬納西泮（Phenazepam）陽性反應，係屬販賣第三級毒品
    而混合二種以上之毒品，自應適用毒品危害防制條例第9條
    第3項之分則加重規定。
㈢、愷他命係毒品危害防制條例規定之第三級毒品，亦屬藥事法
    所稱之偽藥，行為人明知偽藥愷他命而轉讓者，除成立毒品
    危害防制條例第8條第3項之轉讓第三級毒品罪外，亦構成藥
    事法第83條第1 項之轉讓偽藥罪，屬於同一犯罪行為同時有
    2 種法律可資處罰之法條競合關係，應依「重法優於輕法」
    原則，適用重法之藥事法第83條第1項轉讓偽藥罪處罰。
㈣、核被告丙○○所為：
　⒈犯罪事實一、㈠，附表一編號1部分，係犯毒品危害防制條例
    第9條第3項、第4條第3項販賣第三級毒品而混合二種以上之
    毒品罪（販賣毒品咖啡包部分）及毒品危害防制條例第4條
    第3項販賣第三級毒品罪（販賣愷他命部分），公訴意旨就
    被告販賣第三級而混合二種以上之毒品部分，漏未引用毒品
    危害防制條例第9條第3項之分則加重條文，然其基本犯罪事
    實究屬同一，本院乃於告知被告另涉犯毒品危害防制條例第
    9條第3項（見本院卷第126、316頁）後，依法變更起訴法條
    。此部分亦係一行為觸犯數罪名，為想像競合犯，應從一重
    論以毒品危害防制條例第9條第3項、第4條第3項販賣第三級
    毒品而混合二種以上之毒品罪；犯罪事實一、㈠，附表一編
    號2、3部分，均係犯毒品危害防制條例第4條第3項販賣第三
    級毒品罪；犯罪事實一、㈡部分，係犯修正前毒品危害防制
    條例第4條第3項販賣第三級毒品罪，此部分公訴意旨漏未比
    較新舊法律修正，認被告涉犯修正後之毒品危害防制條例第
    4條第3項之罪，尚有未恰，然此僅同一條文新舊法律適用之
    問題，尚無庸變更起訴法條。至於上開犯行被告意圖販賣而
    持有第三級毒品之低度行為，均為販賣之高度行為所吸收，
    不另論罪。
　⒉犯罪事實一、㈢⒈⒉所為，均係犯藥事法第83條第1項轉讓偽藥
    罪。被告遭查獲時持有之第三級毒品愷他命純質淨重雖達5
    公克以上（鑑驗結果如附表二編號3、6），然此部分持有第
    三級毒品純質淨重5公克以上之低度行為，為轉讓之高度行
    為所吸收，不另論罪。
　⒊犯罪事實二所為，係犯毒品危害防制條例第11條第5項持有第
    三級毒品純質淨重五公克以上罪。
　⒋公訴意旨雖以被告遭扣案之毒品咖啡包、袋裝愷他命係預備
    販賣所用，亦稱被告持有PATEK毒品咖啡包及袋裝愷他命係
    被告販賣第三級毒品行為之低度行為，應為被告販賣第三級
    毒品之高度行為所吸收。然被告僅稱遭查扣之毒品均係向暱
    稱「阿伸」之人購買，與朋友要去墾丁玩一起施用（見A1卷
    第35頁），卷內亦無其他證據可證109年9月24日被告遭查扣
    之毒品，與起訴之109年7月間販毒行為有何關聯，亦無從證
    明係被告另外意圖營利欲販毒所持有，僅能認定被告係單純
    持有第三級毒品，此部分公訴意旨尚有誤會。
㈤、共同正犯：
  ⒈被告就犯罪事實一、㈠，即附表一3次販毒行為，與甲○○、「
    大白熊」及其他不詳販毒成員，有犯意聯絡及行為分擔，應
    依刑法第28條，論以共同正犯。
  ⒉被告就犯罪事實一、㈡，與戊○○、「大白熊」及其他不詳販毒
    成員，有犯意聯絡及行為分擔，應依刑法第28條，論以共同
    正犯。
㈥、被告所犯犯罪事實一、㈠（即附表一1次販賣第三級毒品混合
    二種以上毒品罪，2次販賣第三級毒品罪）、犯罪事實一、㈡
    1次販賣第三級毒品罪，犯罪事實一、㈢2次轉讓偽藥罪，犯
    罪事實二1次持有第三級毒品純質淨重5公克以上罪，以上共
    7罪，犯意各別，行為互殊，應予分論併罰。
㈦、被告前因持有第三級毒品純質淨重20公克以上罪、肇事逃逸
    罪、幫助詐欺取財罪，經本院以108年度聲字第1934號裁定
    定應執行有期徒刑11月，107年2月8日入監，109年1月1日縮
    刑期滿執行完畢，有臺灣高等法院被告前案紀錄表在卷可稽
    ，其於執行完畢後5 年內故意再犯本案有期徒刑以上之罪，
    為累犯，參酌大法官釋字第775 號解釋之意旨，本院認被告
    前揭犯行，與本案犯行，均同為毒品犯罪，有其特別惡性及
    對刑罰反應力薄弱之情況，認加重最低本刑並無罪刑不相當
    之情形，而應依刑法第47條第1 項之規定加重其刑。
㈧、行為人轉讓甲基安非他命（未達法定應加重其刑之一定數量
    ）予成年人，同時該當於藥事法第83條第1 項轉讓禁藥罪及
    毒品危害防制條例第8條第2項轉讓第二級毒品罪之構成要件
    ，應依重法優於輕法之原則，擇較重之轉讓禁藥罪論處。又
    行為人轉讓同屬禁藥之第二級毒品甲基安非他命（未達法定
    應加重其刑之一定數量）予成年人（非孕婦），依重法優於
    輕法之原則，擇較重之藥事法第83條第1 項轉讓禁藥罪論處
    ，如行為人供出來源，因而查獲其他正犯或共犯者，且於偵
    查及審判中均自白，分別仍有毒品危害防制條例第17條第 1
    項、第2 項規定減免或減輕其刑規定之適用。此為本院最近
    之一致見解。行為人轉讓同屬偽藥之第三級毒品愷他命，既
    同該當於藥事法第83條第1 項轉讓偽藥罪及毒品危害防制條
    例第8條第3項轉讓第三級毒品罪之構成要件，應擇較重之轉
    讓偽藥罪論處。依同一法理，倘有合於毒品危害防制條例第
    17條第1項、第2項之情形，亦應採相同見解，始為適法（最
    高法院111年度台上字第100號刑事判決參照）。經查，被告
    就所犯轉讓偽藥愷他命部分犯行，偵查中對於證人張閔智、
    幸雅婷指述被告有轉讓偽藥犯行坦承不諱（見A1卷第400頁
    ），本院審理時亦坦承轉讓偽藥犯行，依前開說明，爰依毒
    品危害防制條例第17條第2 項，就被告所犯2次轉讓偽藥罪
    均減輕其刑。
㈨、被告就犯罪事實一、㈠，附表一編號1之罪，有二種以上刑之
    加重事由，應依刑法第70條遞加之。至於被告所犯轉讓偽藥
    罪，同時有刑之加重減輕事由，應依刑法第71條先加後減之
    。
㈩、爰審酌被告明知毒品具有高度之成癮性及濫用性，對身體健
    康有嚴重危害，不得任意持有、轉讓、販賣，竟仍貪圖販賣
    毒品之利益，主導販毒行為，招攬甲○○、戊○○等人從事運毒
    工作，從中牟取不法利益，另轉讓第三級毒品予他人2次，
    且持有數量甚多之第三級毒品，嚴重敗壞社會治安，所為應
    予非難。又審酌被告僅坦承轉讓偽藥、持有第三級毒品之犯
    行，對於販賣第三級毒品否認犯行之犯後態度。以及審酌被
    告除前揭構成累犯之前科紀錄外，另有過失傷害罪前科紀錄
    之素行。暨審酌被告被告於本院審理時所供述之教育程度、
    職業、家庭經濟狀況等一切情狀（見本院卷第380頁），量
    處如主文所示之刑，並就得易科罰金之罪諭知易科罰金之折
    算標準，以示懲儆。
、定執行刑之輕重，固屬事實審法院職權裁量之範圍，惟並非
    概無法律上之限制，仍應受比例原則及公平原則之拘束。刑
    法第51條第5 款規定「於各刑中之最長期以上，各刑合併之
    刑期以下，定其刑期。但不得逾30年。」係採「限制加重原
    則」規範有期徒刑定應執行刑之法定範圍，以免一律將宣告
    刑累計執行，致刑責偏重而過苛，不符現代刑罰之社會功能
    。從而數罪併罰定應執行刑之裁量，應兼衡罪責相當及特別
    預防之刑罰目的，綜合考量行為人之人格及各罪間之關係，
    具體審酌各罪侵害法益之異同、對侵害法益之加重效應及時
    間、空間之密接程度，注意維持輕重罪間刑罰體系之平衡。
    其依刑法第51條第5 款定執行刑者，宜注意刑罰邊際效應隨
    刑期而遞減及行為人所生痛苦程度隨刑期而遞增之情形，考
    量行為人復歸社會之可能性，妥適定執行刑。除不得違反刑
    法第51條之外部界限外，尤應體察前述法律規範本旨，謹守
    法律內部性界限，以達刑罰經濟及恤刑之目的（最高法院10
    8年台上字第4405號判決參照）。審酌被告所犯犯罪事實一
    、㈠㈡4個不得易科罰金、不得易服社會勞動之罪，均為販賣
    第三級毒品或混合毒品之犯罪，犯罪時間接近，販賣對象4
    人，合計販毒牟利32,800元；犯罪事實一、㈢所犯2個不得易
    科罰金、得易服社會勞動之罪，均為轉讓偽藥犯行，犯罪時
    間接近，轉讓對象2人等情。分別定應執行之刑如主文所示
    。至於被告所犯不得易科罰金、不得易服社會勞動之罪，不
    得易科罰金、得易服社會勞動之罪以及得易科罰金、得易服
    社會勞動之罪間，依刑法第50條第1項，不在定應執行刑之
    範圍，附此敘明。
四、沒收部分：
㈠、犯罪所得，屬於犯罪行為人者，沒收之。於全部或一部不能
    沒收或不宜執行沒收時，追徵其價額。刑法第38條之1第1 
    、3項分別定有明文。經查：被告指示甲○○、戊○○販賣毒品
    ，雖均既遂而取得價金，然因甲○○於109年7月22日完成3次
    交易後即遭員警逮捕，戊○○則於109年7月1日完成交易即遭
    員警逮捕，販毒之犯罪所得未及繳回被告丙○○即遭扣案，已
    於甲○○、戊○○前開販毒行為確定判決內宣告沒收，自不另對
    被告丙○○沒收犯罪所得。
㈡、犯毒品危害防制條例第4條之罪者，其供犯罪所用之物，不問
    屬於犯罪行為人與否，均沒收之，同條例第19條第1 項定有
    明文。又違禁物，不問屬於犯罪行為人與否，沒收之，刑法
    第38條第1項定有明文。再者，依毒品危害防制條例第18條
    第1項中段應沒入銷燬之毒品，專指查獲持有之第三、四級
    毒品而言；倘係查獲製造、運輸、販賣、意圖販賣而持有、
    以非法方法使人施用、引誘他人施用或轉讓第三、四級毒品
    ，既屬同條例相關法條明文規定處罰之犯罪行為，即非該條
    項應依行政程序沒入銷燬之範圍；又同條例對於查獲之製造
    、運輸、販賣、意圖販賣而持有、以非法方法使人施用、引
    誘他人施用及轉讓第三、四級毒品之沒收，並無特別規定，
    如其行為已構成犯罪，則該毒品即屬不受法律保護之違禁物
    ，仍應回歸刑法之適用。經查：
　⒈扣案如附表二編號13之手機，依據手機內截圖，均有販毒相
    關聯絡訊息，亦有與本案4次販毒行為相同暗語之販毒廣告
    資料，可認有用於本案4次販毒行為所用，應於歷次販毒行
    為項下宣告沒收。
　⒉扣案之愷他命，係被告轉讓偽藥2次行為所餘，屬違禁物，就
    驗餘部分（附表二編號3、6）均予宣告沒收。
　⒊扣案之毒品咖啡包、搖頭丸，為被告非法持有之第三級毒品
    ，純質淨重已超過5公克，構成犯罪，自屬違禁物，就驗餘
    部分（附表二編號1、2、4、8），均予宣告沒收。
㈢、供犯罪所用、犯罪預備之物或犯罪所生之物，屬於犯罪行為
    人者，得沒收之。刑法第38條第2 項定有明文。經查，扣案
    如附表二編號11之夾鏈袋、編號12之磅秤，被告警詢時均坦
    承有用於犯罪事實二持有第三級毒品包裝及秤重所用，為犯
    罪所用之物，自應予宣告沒收。
㈣、其餘扣案物，均無積極證據可證明與本案審理範圍內之犯罪
    行為有關，自不予宣告沒收。
據上論斷，應依刑事訴訟法第299條第1項前段，判決如主文。
本案經檢察官洪國朝提起公訴，檢察官丁○○到庭執行職務。
中　　華　　民　　國　　111 　年　　4 　　月　　21　　日
                  刑事第二庭   審判長法  官  陳淑芳
　　　　　　　　　
                                     法  官  黃光進
　　　　　　　　　　　　　　　　　　 
                                     法  官  徐煥淵　
以上正本證明與原本無異。
如不服本判決應於收受送達後20日內向本院提出上訴書狀，並應
敘述具體理由；其未敘述上訴理由者，應於上訴期間屆滿後20日
內向本院補提理由書（均須按他造當事人之人數附繕本）「切勿
逕送上級法院」。
                              　　　　書記官  陳麗靜
中　　華　　民　　國　　111 　年　　4 　　月　　21　　日
附錄本案論罪科刑法條：
毒品危害防制條例第4條
製造、運輸、販賣第一級毒品者，處死刑或無期徒刑；處無期徒
刑者，得併科新臺幣3千萬元以下罰金。
製造、運輸、販賣第二級毒品者，處無期徒刑或10年以上有期徒
刑，得併科新臺幣1千5百萬元以下罰金。
製造、運輸、販賣第三級毒品者，處7年以上有期徒刑，得併科
新臺幣1千萬元以下罰金。
製造、運輸、販賣第四級毒品者，處5年以上12年以下有期徒刑
，得併科新臺幣5百萬元以下罰金。
製造、運輸、販賣專供製造或施用毒品之器具者，處1年以上7年
以下有期徒刑，得併科新臺幣1百50萬元以下罰金。
前五項之未遂犯罰之。
修正前毒品危害防制條例第4條
製造、運輸、販賣第一級毒品者，處死刑或無期徒刑；處無期徒
刑者，得併科新臺幣二千萬元以下罰金。
製造、運輸、販賣第二級毒品者，處無期徒刑或七年以上有期徒
刑，得併科新臺幣一千萬元以下罰金。
製造、運輸、販賣第三級毒品者，處七年以上有期徒刑，得併科
新臺幣七百萬元以下罰金。
製造、運輸、販賣第四級毒品者，處五年以上十二年以下有期徒
刑，得併科新臺幣三百萬元以下罰金。
製造、運輸、販賣專供製造或施用毒品之器具者，處一年以上七
年以下有期徒刑，得併科新臺幣一百萬元以下罰金。
前五項之未遂犯罰之。
毒品危害防制條例第9條
成年人對未成年人販賣毒品或犯前三條之罪者，依各該條項規定
加重其刑至二分之一。
明知為懷胎婦女而對之販賣毒品或犯前三條之罪者，亦同。
犯前五條之罪而混合二種以上之毒品者，適用其中最高級別毒品
之法定刑，並加重其刑至二分之一。　　
藥事法第83條
明知為偽藥或禁藥，而販賣、供應、調劑、運送、寄藏、牙保、
轉讓或意圖販賣而陳列者，處7年以下有期徒刑，得併科新臺幣5
千萬元以下罰金。
犯前項之罪，因而致人於死者，處7年以上有期徒刑，得併科新
臺幣1億元以下罰金；致重傷者，處3年以上12年以下有期徒刑，
得併科新臺幣7千5百萬元以下罰金。
因過失犯第1項之罪者，處2年以下有期徒刑、拘役或科新臺幣5
百萬元以下罰金。
第1項之未遂犯罰之。
毒品危害防制條例第11條
持有第一級毒品者，處3年以下有期徒刑、拘役或新臺幣30萬元
以下罰金。
持有第二級毒品者，處2年以下有期徒刑、拘役或新臺幣20萬元
以下罰金。
持有第一級毒品純質淨重十公克以上者，處1年以上7年以下有期
徒刑，得併科新臺幣1百萬元以下罰金。
持有第二級毒品純質淨重二十公克以上者，處6月以上5年以下有
期徒刑，得併科新臺幣70萬元以下罰金。
持有第三級毒品純質淨重五公克以上者，處2年以下有期徒刑，
得併科新臺幣20萬元以下罰金。
持有第四級毒品純質淨重五公克以上者，處1年以下有期徒刑，
得併科新臺幣10萬元以下罰金。
持有專供製造或施用第一級、第二級毒品之器具者，處1年以下
有期徒刑、拘役或新臺幣10萬元以下罰金。
附表一：
編號 時間 交易地點 購毒者 犯罪行為 1 109年7月22日中午12時26分許 臺中市○區○○路000號前 林瑋儒 林瑋儒以手機軟體「微信」向暱稱「郭台銘」之被告議定買賣毒品條件後，由被告指示甲○○先至其住處取得供販賣所用之毒品後，再由甲○○於左揭時間駕車前往左揭地點碰面交易，甲○○交付第三級毒品愷他命1包、毒品咖啡包2包予林瑋儒，林瑋儒當場交付價金8,200元予甲○○。 2 109年7月22日中午12時44分許 臺中市○區○○路000號前 徐君珮（受友人曾奕埕委託前往交易） 徐君珮於左揭時間、在左揭地點與受被告指示之甲○○碰面交易，甲○○交付第三級毒品愷他命1包予徐君珮，徐君珮當場交付價金3,600元予甲○○。 3 109年7月22日下午1時15分許 臺中市○○區○○路0段0000號前 王百祿 王百祿於左揭時間、在左揭地點與受被告指示之甲○○碰面交易，甲○○交付第三級毒品愷他命2包予王百祿，王百祿當場交付價金14,000元予甲○○ 
附表二：扣案物
編號 扣案物名稱 備        註 1  黑色包裝之屬第三級毒品之毒咖啡包貳佰陸拾捌包【內含第三級毒品"4-甲基甲基卡西酮"及微量第三級毒品"硝甲西泮"、"芬納西泮"、"甲基-N,N-二甲基卡西酮"成分之米黃色粉末，驗餘淨重壹仟陸佰陸拾陸點玖玖公克，含外包裝袋貳佰陸拾捌個】 內政部警政署刑事警察局110年1月20日刑鑑字第1098007552號鑑定書： 1.檢品編號：編號A1-A268        2.檢品外觀：均為黑色包裝，內含米 　          黃色粉末 3.驗前總毛重1933.57公克（包裝總重約265.32公克，驗前總淨重約1668.25公克（取1.26公克鑑定用罄）。  4.驗得4-甲基甲基卡西酮純度約1%  5.依據抽測純度值，推估編號A1-A268均含4-甲基甲基卡西酮之驗前總純質淨重約16.68公克　　                               　　          2  紅/海藍色包裝之屬第三級毒品之毒咖啡包參拾參包【內含第三級毒品"4-甲基甲基卡西酮"及微量第三級毒品"甲基-N,N-二甲基卡西酮"成分之褐色粉末，驗餘淨重玖拾參點陸貳公克，含外包裝袋參拾參個】 內政部警政署刑事警察局110年1月20日刑鑑字第1098007552號鑑定書： 1.檢品編號：編號B1-B33        2.檢品外觀：均為紅/海藍色包裝，內 　          含褐色粉末 3.驗前總毛重132.19公克（包裝總重約37.29公克，驗前總淨重約94.90公克（取1.28公克鑑定用罄）。  4.驗得4-甲基甲基卡西酮純度約3%  5.依據抽測純度值，推估編號B1-B33均含4-甲基甲基卡西酮之驗前總純質淨重約2.84公克　 3 第三級毒品愷他命參拾伍包【驗餘淨重玖拾點陸玖公克，含外包裝袋參拾伍個】 內政部警政署刑事警察局110年1月20日刑鑑字第1098007552號鑑定書： 1.檢品編號：編號C1-C35        2.檢品外觀：均為白色晶體 3.驗前總毛重107.58公克（包裝總重約16.84公克，驗前總淨重約90.74公克（取0.05公克鑑定用罄）。  4.驗得愷他命純度約99%  5.依據抽測純度值，推估編號C1-C35均含愷他命之驗前總純質淨重約89.83公克 4 含有第三級毒品"3,4-亞甲基雙氧苯基乙基胺丁酮"及"芬納西泮"成分之搖頭丸肆包【驗餘淨重拾參點壹柒參玖公克，含外包裝袋肆個】 衛生福利部草屯療養院109年10月29日草療鑑字第1090900554號鑑驗書：  檢品編號：B0000000（取樣自檢品編           號B0000000） 檢品外觀：淡黃色錠劑乙包（共5粒） 送驗數量：2.2143公克（淨重） 驗餘數量：1.5894公克（淨重） 檢出結果：三級毒品           3,4-亞甲基雙氧苯基乙基           胺丁酮、芬納西泮 純質淨重：純度55.8%，純質淨重1.23           56公克   檢品編號：B0000000（取樣自檢品編           號B0000000） 檢品外觀：藍色錠劑乙包（共13粒） 送驗數量：4.2940公克（淨重） 驗餘數量：3.7253公克（淨重） 檢出結果：三級毒品           3,4-亞甲基雙氧苯基乙基           胺丁酮、芬納西泮 純質淨重：純度56.8%，純質淨重2.43           90公克   檢品編號：B0000000（取樣自檢品編           號B0000000） 檢品外觀：綠色錠劑乙包（共19粒） 送驗數量：5.9805公克（淨重） 驗餘數量：5.4727公克（淨重） 檢出結果：三級毒品           3,4-亞甲基雙氧苯基乙基           胺丁酮、芬納西泮 純質淨重：純度57.5%，純質淨重3.43           88公克   檢品編號：B0000000（取樣自檢品編           號B0000000） 檢品外觀：桃紅色錠劑乙包（共8粒） 送驗數量：2.9821公克（淨重） 驗餘數量：2.3865公克（淨重） 檢出結果：三級毒品           3,4-亞甲基雙氧苯基乙基           胺丁酮、芬納西泮 純質淨重：純度61.7%，純質淨重1.84           00公克 5 新臺幣10,000元  6 第三級毒品愷他命壹罐（驗餘淨重柒點柒壹陸玖公克，含透明塑膠瓶罐壹個） 衛生福利部草屯療養院109年10月29日草療鑑字第1090900554號鑑驗書： 檢品編號：B0000000（取樣自檢品編           號B0000000） 檢品外觀：透明塑膠瓶罐（內含晶           體） 送驗數量：7.9652公克（淨重） 驗餘數量：7.7169公克（淨重） 檢出結果：三級毒品           愷他命 純質淨重：純度96.6%，純質淨重7.69           44公克 7 新臺幣9,900元  8 標示「PATEK」黑色包裝之屬第三級毒品之毒咖啡包貳包【內含第三級毒品"4-甲基甲基卡西酮"、"甲基-N,N-二甲基卡西酮"、"硝甲西泮"、"芬納西泮"成分之淡黃色粉末，驗餘淨重玖點陸貳零肆公克，含外包裝袋貳個】 衛生福利部草屯療養院109年10月29日草療鑑字第1090900554號鑑驗書： 檢品編號：B0000000（取樣自檢品編           號B0000000） 檢品外觀：標示「PATEK」黑色包裝貳           包（內含淡黃色粉末） 驗前總淨重：12.0745公克（取2.4541             公克鑑定用罄） 驗餘數量：9.6204公克（淨重） 檢出結果：三級毒品           4-甲基甲基卡西酮、甲基-           N,N-二甲基卡西酮、硝甲           西泮、芬納西泮 純質淨重：4-甲基甲基卡西酮總純質           淨重0.3139公克；甲基-N,           N-二甲基卡西酮總純質淨           重0.1449公克 9 新臺幣109,400元  10 新臺幣110,900元  11 夾鏈袋1包  12 磅秤2臺  13 IPHONE-XR行動電話1支【門號：0000-000000、IMEI：000000000000000】  14 IPHONE-11行動電話1支【門號：0000-000000、IMEI：000000000000000】  15 IPHONE-8PLUS行動電話1支【門號：0000-000000、IMEI：000000000000000】  16 帳冊1本  17 紅包袋4袋  
附表三：卷宗簡稱對照表
卷宗名稱 簡稱 本院110年度訴字第851號卷 本院卷 臺中地檢109年度偵字第29477號卷 A1卷 臺中地檢109年度偵字第22434號卷 A2卷 臺中地檢110年度偵字第6465號卷 B1卷 臺中地檢110年度偵字第9695號卷 C卷 臺中地檢109年度偵字第20422號卷 調偵卷 
附表四：本案主文
編號 犯罪事實 主文 1 犯罪事實一、㈠ 附表一編號1 丙○○共同犯販賣第三級毒品而混合二種以上之毒品罪，累犯，處有期徒刑捌年。扣案如附表二編號13之物沒收。 2 犯罪事實一、㈠ 附表一編號2 丙○○共同犯販賣第三級毒品罪，累犯，處有期徒刑柒年肆月。扣案如附表二編號13之物沒收。 3 犯罪事實一、㈠ 附表一編號3 丙○○共同犯販賣第三級毒品罪，累犯，處有期徒刑柒年拾月。扣案如附表二編號13之物沒收。 4 犯罪事實一、㈡ 丙○○共同犯販賣第三級毒品罪，累犯，處有期徒刑柒年柒月。扣案如附表二編號13之物沒收。 5 犯罪事實一、㈢⒈ 丙○○犯轉讓偽藥罪，累犯，處有期徒刑肆月。扣案如附表二編號3、6之物，均沒收。 6 犯罪事實一、㈢⒉ 丙○○犯轉讓偽藥罪，累犯，處有期徒刑肆月。扣案如附表二編號3、6之物，均沒收。 7 犯罪事實二 丙○○犯持有第三級毒品純質淨重五公克以上罪，累犯，處有期徒刑陸月，如易科罰金，以新臺幣壹仟元折算壹日。扣案如附表二編號1、2、4、8、11、12之物，均沒收。